【裁判字號】    89,上易,196
【裁判日期】    890314
【裁判案由】    傷害
【裁判全文】
臺灣高等法院高雄分院刑事判決          八十九年度上易字第一九六號
    上  訴  人
    即  被  告  乙○○
                甲○○
右上訴人因傷害案件，不服臺灣高雄地方法院八十八年度易字第四０三七號，中華民
國八十八年十二月三十一日第一審判決（起訴案號：臺灣高雄地方法院檢察署八十八
年度偵字第一八七一三號）提起上訴，本院判決如左：
      主      文
上訴駁回。
乙○○、甲○○均緩刑貳年。
      事實及理由
一、本案經本院審理結果，認第一審判決認事用法及量刑均無不當，應予維持，並引
    用第一審判決書記載之事實、證據及理由。
二、被告甲○○上訴意旨略以因遭乙○○恐嚇，基於正當防衛而咬傷乙○○，應無傷
    害故意云云；被告乙○○上訴意旨略以因遭甲○○咬傷，情急反應之下推開甲○
    ○，應無故意傷害情事；但查甲○○咬傷乙○○，不能認係在遭恐嚇之下所為之
    正當防衛，此經原審說明綦詳，而萬女所受左耳廓擦傷，右臉耳部顴部紅腫，應
    是遭毆打所致，被告二人上訴均無理由，應予駁回。
三、第按被告甲○○未曾受有期徒刑以上刑之宣告，被告乙○○因違反國家安全法於
    八十二年五月六日執行有期徒刑一月十五日完畢，五年內未再犯有期徒刑以上之
    罪，有臺灣高等法院刑案紀錄簡覆表在卷可稽，因一時思慮欠周而觸犯刑章，經
    此刑之宣告教訓後，當知所警惕而無再犯之虞，是本院認刑之宣告以暫不執行為
    適當，併各諭知緩刑二年，以啟自新。
四、據上論斷，應依刑事訴訟法第三百六十八條、第三百七十三條，刑法第七十四條
    第一、二款，判決如主文。
本案經檢察官朱文彬到庭執行職務。
中    華    民    國        八十九      年      三      月     十四     日
                              臺灣高等法院高雄分院刑事第六庭
                                  審判長法官  陳吉雄
                                        法官  周賢銳
                                        法官  江泰章
右正本證明與原本無異。
不得上訴。
                                      書記官  黃一秋
中    華    民    國        八十九      年      三      月     十五     日
                                                                      Ｈ
附件
~w2z2;臺灣高雄地方法院刑事判決~w1z1;         八十八年度易字第四三七號
    公  訴  人  臺灣高雄地方法院檢察署檢察官
    被      告  乙○○  男  三十五歲（民國○○○年○月○○○日生）
                        住高雄縣大寮鄉○○村○○路五七五號
                        居高雄縣岡山鎮○○路一四九巷六號
                        身分證統一編號：Ｓ一二五六七三六號
    被      告  甲○○  女  四十歲（民國○○○年○月○○日生）
                        住高雄市○○區○○路七二九巷五九號
                        身分證統一編號：Ｅ二二一七一九九號
右列被告因傷害案件，經檢察官提起公訴（八十八年度偵字第一八七一三號），本院
判決如左︰
    主  文
乙○○、甲○○傷害人之身體，各處拘役拾日，如易科罰金，均以佰元折算壹日
。
    事  實
一、乙○○前曾有違反國家安全法、傷害等前科（未構成累犯），而甲○○前則曾有
    違反就業服務法前科（未構成累犯），彼等均不思警惕，於民國八十八年六月二
    十一日下午三時許，在高雄縣彌陀鄉○○路一之六八號前，因工程款問題發生口
    角，甲○○竟基於傷害之犯意，以口咬傷乙○○之右手食指，致其受有右手指指
    尖淺撕裂傷０‧二公分及０‧三公分合併皮下出血之傷害。乙○○不甘被咬，亦
    基於傷害之犯意，出手毆打甲○○，致甲○○受有左耳廓擦傷０‧四乘０‧二公
    分、右臉耳部顴部九乘六公分之紅腫等傷害。
二、案經乙○○、甲○○二人分別訴由高雄縣警察局岡山分局移送臺灣高雄地方法院
    檢察署檢察官偵查起訴。
    理  由
一、被告甲○○經傳未到，惟其於警訊時則坦承有咬傷乙○○之事實，然辯稱：係乙
    ○○揚言要伊夫妻不能出大門，伊非常恐慌，才咬他的云云。另訊據被告乙○○
    則矢口否認有何毆打甲○○之犯行，辯稱：係甲○○咬伊時，伊順手推開，致甲
    ○○跌倒所致云云。惟查：被告二人於右揭時地互相傷害之事實，業據彼等於警
    訊時指訴綦詳，並有驗傷診斷書二紙在卷可資佐證。再者，甲○○所受之傷害，
    分別為左耳廓及右臉耳部顴部等部位，衡情若僅因被告乙○○推倒所致，當不致
    於左耳廓及右臉耳部均受有傷害，是被告乙○○上開所辯，顯與常情有違，不足
    採信。又被告甲○○既稱已心生恐慌，理應高聲呼喊冀求救授，或逃離現場，如
    何有勇氣攻擊他人？顯見其上開所辯亦不足採信。事證明確，被告二人右揭犯行
    ，均堪認定。
二、核被告二人所為，係犯刑法第二百七十七條第一項之傷害罪。爰審酌被告二人犯
    後僅坦承部分犯行，及彼等受傷情形之輕重等一切情狀，分別量處如主文所示之
    刑，並均諭知如易科罰金之折算標準如主文所示，以資儆懲。
三、被告甲○○經合法傳喚無正當理由不到庭，本院認為本件係應科拘役之案件，爰
    不待其陳述逕行判決，併此敘明。
據上論斷，應依刑事訴訟法第二百九十九條第一項前段、第三百零六條，刑法第二百
七十七條第一項、第四十一條，罰金罰鍰提高標準條例第一條前段、第二條，判決如
主文。
本案由周天畏檢察官蒞庭執行職務。
中      華      民      國    八十八    年     十二     月     三十一   日
                                    臺灣高雄地方法院刑事第七庭
                                        法  官    陳正禧
右正本證明與原本無異。
如不服本判決，應於判決送達後十日內，向本院提出上訴狀。
                                        書記官    林豐富
中    華    民    國      八十八      年      十二      月      三十一  日
附錄本判決論罪之法條：
刑法第二百七十七條條第一項
傷害人之身體或健康者，處三年以下有期徒刑，拘役或一千元以下罰金。
犯前項之罪，因而致人於死者，處無期徒或七年以上有期徒刑，致重傷者，處三年以
上、十年以下有期徒刑。


司法院資訊處製作；財團法人民間司法改革基金會備份。
